【裁判字號】    92,訴,1103
【裁判日期】    920519
【裁判案由】    毒品危害防制條例
【裁判全文】
臺灣臺中地方法院刑事判決                        九十二年度訴字第一一三號
    公  訴  人  臺灣臺中地方法院檢察署檢察官
    被      告  甲○○
右列被告因毒品危害防制條例案件，經檢察官提起公訴（九十二年度毒偵字第八九四
號），本院判決如左：
    主  文
甲○○施用第一級毒品，累犯，處有期徒刑拾月。
    事  實
一、甲○○前曾於民國八十四年七月十三日，因違反肅清煙毒條例案件，經臺灣高等
    法院臺中分院判處有期徒刑三年二月確定，經送監執行及假釋付保護管束出監與
    遭撤銷假釋再度送監執行殘刑一年七月二十一日，迨至九十年五月一日始因縮短
    期刑執行完畢出監；另前因施用第一級毒品海洛因案件，經依臺灣高等法院臺中
    分院依職權於八十七年六月十日，以八十七年度上訴字第一九八號裁定送觀察、
    勒戒後，認有繼續施用毒品之傾向，而由上開院續行裁定送強制戒治壹年，期滿
    後並經臺灣高等法院臺中分院於八十八年三月十二日，以八十七年度上訴第一九
    八號判決免刑確定。詎甲○○猶不知悔改，於前案施用第一級毒品案件判決免刑
    確定後五年內，竟另基於施用第一級毒品海洛因之犯意，於九十二年二月二十日
    下午一時四分後為警採尿時間回溯前五日內之某時，在臺灣地區境內某不詳地點
    ，以不詳之方法，施用第一級毒品海洛因一次，嗣於九十二年二月二十日下午一
    時四分，為警在臺中市○○區○○街與大墩十一街口處捕獲（當時正因竊盜及毒
    品案件，分遭本院及臺灣臺中地方法院檢察署發佈通緝中），經採其尿液送驗，
    結果確呈現嗎啡陽性反應，始知悉上情（並經本院於九十二年四月十六日以九十
    二年度毒聲字第九九０號裁定送強制戒治壹年）。
二、案經臺中市警察局第四分局報請臺灣臺中地方法院檢察署檢察官偵查起訴。
    理  由
一、訊據被告甲○○於檢察官偵查中及本院審理時均矢口否認有何施用第一級毒品海
    洛因之犯行，並辯稱：伊並沒有施用第一級毒品海洛因，且伊遭警捕獲時身上並
    未查扣到任何供施用毒品之工具云云。然查：被告於九十二年二月二十日下午一
    時四分為警緝獲後所採其尿液經送請鑑驗，其結果確呈嗎啡陽性反應，有中山醫
    學大學附設醫院藥物濫用檢測中心所出具之篩檢報告影本一紙（該檢驗方式係採
    用氣相層析質譜儀ＧＣ／ＭＳ確認）附卷可參。又查初次吸食或施打煙毒及麻醉
    藥品者，經人體代謝作用於八小時之內，即有約百分之八十之量排出，二十四小
    時之後，續有約剩餘量之百分之九十再排出，七十二小時之後仍有殘餘微量排出
    ，吸食或施打者個人體質不同，其排出時間亦會有所差異，尤其成癮者（抗藥性
    強）其於吸食後一二０小時內所採之尿液，配合較具公信力之儀器（如氣相質譜
    儀）仍可能被強制檢測出等情，此有憲兵司令部八十年三月二十五日（八０）鑑
    驗字第０九九九號函一紙附卷可稽，而本件被告係於九十二年二月二十日下午一
    時四分為警緝獲後經採尿送驗，從而依上揭憲兵司令部函旨所示，足認被告確有
    於九十二年二月二十日下午一時四分為警緝獲後採尿時間回溯前五日內之某時，
    有施用第一級毒品海洛因之犯行無訛。又被告前因施用第一級毒品海洛因案件，
    經依臺灣高等法院臺中分院依職權於八十七年六月十日，以八十七年度上訴字第
    一九八號裁定送觀察、勒戒後，認有繼續施用毒品之傾向，而由上開院續行裁定
    送強制戒治壹年，期滿後並經臺灣高等法院臺中分院於八十八年三月十二日，以
    八十七年度上訴第一九八號判決免刑確定等情，有臺灣高等法院被告全國前案紀
    錄表及臺灣臺中地方法院檢察署刑案資料查註紀錄表各一份在卷足憑，本件事證
    明確，被告之犯行洵堪認定。
二、按海洛因係毒品危害防制條例所定之第一級毒品，不得非法施用。是核被告所為
    ，係犯毒品危害防制條例第十條第一項之施用第一級毒品罪。查被告為供施用第
    一級毒品而持有該級毒品之低度行為，應為施用之高度行為所吸收，不另論罪。
    末查被告前曾於八十四年七月十三日，因違反肅清煙毒條例案件，經臺灣高等法
    院臺中分院判處有期徒刑三年二月確定，經送監執行及假釋付保護管束出監與遭
    撤銷假釋再度送監執行殘刑一年七月二十一日，迨至九十年五月一日始因縮短期
    刑執行完畢出監，有臺灣臺中地方法院檢察署刑案資料查註紀錄表、臺灣高等法
    院被告全國前案紀錄表及臺灣臺中地方法院法務部在監在押資料表各一份附卷可
    稽，被告前受有期徒刑執行完畢，於五年以內再犯本件有期徒刑以上之罪，為累
    犯，應依刑法第四十七條規定加重其刑。爰審酌被告之平日素行、施用毒品係戕
    害自身健康、施用第一級毒品之次數為一次與前曾經送強制戒治仍未知警惕、犯
    罪之動機、目的、所生危害及犯罪後未能坦承犯行態度非屬良好等一切情狀，量
    處如主文所示之刑，以示懲儆。
據上論斷，應依刑事訴訟法第二百九十九條第一項前段，毒品危害防制條例第十條第
一項、第二十三條第二項，刑法第十一條前段、第四十七條，判決如主文。
本案經檢察官沈淑宜到庭執行職務。
中      華      民      國      九十二      年      五    月    十九    日
                                    臺灣臺中地方法院刑事第六庭
                                        法  官  許  旭  聖
右正本證明與原本無異。
如不服本判決，應於判決送達後十日內向本院提出上訴狀（須附繕本），上訴於
臺灣高等法院臺中分院。
                                        書記官
中      華      民      國      九十二      年      五    月    十九    日
錄本案論罪科刑法條：
毒品危害防制條例第十條第一項：施用第一級毒品者，處六月以上五年以下有期徒刑
                              。


司法院資訊處製作；財團法人民間司法改革基金會備份。
